【裁判字號】    89,上訴,1132
【裁判日期】    890808
【裁判案由】    毒品危害防制條例
【裁判全文】
臺灣高等法院臺南分院刑事判決            八十九年度上訴字第一一三二號    Ｇ
      上  訴  人  臺灣嘉義地方法院檢察署檢察官
      上  訴  人
      即  被   告 甲  ○  ○.
      右二人共同
      指定辯護人  本院公設辯護人  丙  ○  ○
右上訴人因被告違反毒品危害防制條例案件，不服臺灣嘉義地方法院八十九年度訴字
第一一Ｏ號中華民國八十九年八月八日第一審判決（起訴案號：臺灣嘉義地方法院檢
察署八十九年度偵字第一四二八號；併案案號：同署八十九年度偵字第二一四四號）
，提起上訴，本院判決如左：
      主      文
上訴駁回。
      事      實
一、乙○○意圖販賣第二級毒品甲基安非他命營利，並基於概括之犯意，連續（一）
    自民國（下同）八十八年八月中旬某日起至八十九年二月間某日（八十九年二月
    十八日下午四時以後除外）止，在嘉義縣水上鄉○○村○○路一五五巷二八弄六
    號住處附近，以每包新台幣（下同）一千元之價格，販賣甲基安非他命與吳科潔
    ，先後共成交五次，每次一包，共得款五千元。（二）於八十八年十一月中旬某
    日及八十九年一月三十一日，在嘉義縣水上鄉○○村○○路一五五巷二八弄六號
    住處附近，以每包一千元之價格，販賣甲基安非他命與陳政朝，先後共成交二次
    ，每次一包，共得款二千元。（三）自八十八年十一月間某日起至同年十二月間
    某日止，在嘉義縣水上鄉○○村○○路一五五巷二八弄六號住處附近，販賣甲基
    安非他命與楊富仁，先後共成交三次，每次一包，第一次每包價格五百元、第二
    次每包價格一千元、第三次每包價格五百元，共得款二千元。乙○○前後販賣甲
    基安非他命所得合計九千元。
二、乙○○與甲○○共同基於意圖販賣甲基安非他命營利之犯意聯絡，乙○○並承上
    開販賣甲基安非他命營利之同一概括犯意，為供渠等日後得以轉賣予他人圖利之
    目的，乙○○與甲○○於八十九年二月十五日凌晨一時許，共同前往彰化縣溪湖
    交流道下，以一萬三千元之價格向沈全忠（姓名年籍不詳）購買甲基安非他命半
    兩，隨即攜回嘉義縣水上鄉○○村○○路一五五巷二八弄六號乙○○住處藏置，
    並於八十九年二月十八日上午七時許，在乙○○上開住處房間內，共同將購得之
    甲基安非他命其中部分分裝成七包，其中五包並分別標示「１」（表示售價一千
    元）、「２」（表示售價二千元）、「３」（表示售價三千元）等字樣，伺機販
    售予綽號「阿華」等不特定人。
三、嗣於八十九年二月十八日下午四時許，在乙○○上開住處為警查獲，並扣得甲基
    安非他命七包（其中五包分別標示１、２、３，合計淨重三‧三八公克，包裝重
    一‧三０公克；另二包合計淨重三‧九八公克，包裝重０‧四八公克）。乙○○
    於警訊時即供出甲基安非他命來源，因而破獲柯燈炎販賣甲基安非他命犯行。
四、案經嘉義縣警察局移送台灣嘉義地方法院檢察署檢察官偵查起訴及嘉義縣警察局
      理      由
一、訊據上訴人即被告乙○○、甲○○均矢口否認有上揭犯行，被告乙○○辯稱：伊
    分別與吳科潔、楊富仁、陳政朝合資購買甲基安非他命，由伊出面在彰化縣溪湖
    交流道下向沈全忠購得甲基安非他命後，再給付渠等應分得部分，伊未販賣甲基
    安非他命與吳科潔、楊富仁、陳政朝，至扣案之甲基安非他命買來係供自己施用
    ，買回來就已分裝編號好，伊並非欲販賣云云；另被告甲○○則辯稱：扣案之甲
    基安非他命買來係供施用，並非欲販賣，伊係遭警刑求方於警訊及偵查中承認扣
    案之分別標示１、２、３之五包甲基安非他命係欲出售圖利云云。經查：
  （一）被告乙○○自八十八年八月中旬某日起至八十九年二月間某日（八十九年二
        月十八日下午四時以後除外）止，在嘉義縣水上鄉○○村○○路一五五巷二
        八弄六號住處附近，以每包一千元之價格，販賣甲基安非他命與吳科潔，先
        後共成交五次，每次一包，共得款五千元之事實，業據被告乙○○於偵查中
        坦承不諱（見八十九年度偵字第二一四四號偵查卷八十九年四月七日訊問筆
        錄，原審卷第一百頁），核與證人吳科潔於偵查中證述情節一致（見八十九
        年度偵字第二一四四號偵查卷八十九年四月七日訊問筆錄），堪信為真實，
        被告乙○○辯稱其未販賣甲基安非他命與證人吳科潔云云，要非可採。又證
        人吳科潔雖於警訊時證稱其自八十九年一月至八十九年二月間向被告乙○○
        購買甲基安非他命五次，每次一千元云云，就其所供購買時間部分與上開其
        與被告乙○○供述一致之情節不符，顯係時日已久記憶有誤使然，亦無足採
        。
  （二）被告乙○○於八十八年十一月中旬某日及八十九年一月三十一日，在嘉義縣
        水上鄉○○村○○路一五五巷二八弄六號住處附近，以每包一千元之價格，
        販賣甲基安非他命與陳政朝，先後共成交二次，每次一包，共得款二千元之
        事實，業據被告乙○○於偵查中坦承不諱（見八十九年度偵字第二一四四號
        偵查卷八十九年四月七日訊問筆錄），核與證人陳政朝於偵查中及原審審理
        時證述情節一致（見八十九年度偵字第二一四四號偵查卷八十九年四月七日
        訊問筆錄、本院八十九年七月二十五日審判筆錄），堪信為真實，被告乙○
        ○嗣改辯稱其未販賣甲基安非他命與證人陳政朝云云，顯係事後畏罪之詞，
        要非可採。又證人陳政朝雖於警訊時證稱其於八十九年一月二十六日下午四
        時許及八十九年一月三十一日下午五時許向被告乙○○購買甲基安非他命二
        次，每次一千元云云，就其所供曾於八十九年一月二十六日下午四時許向被
        告乙○○購買甲基安非他命一次部分與上開其與被告乙○○供述一致之情節
        不符，且不合實情，亦無足採。
  （三）被告乙○○自八十八年十一月間某日起至同年十二月間某日止，在嘉義縣水
        上鄉○○村○○路一五五巷二八弄六號住處附近，販賣甲基安非他命與楊富
        仁，先後共成交三次，每次一包，第一次每包價格五百元、第二次每包價格
        一千元、第三次每包價格五百元，共得款二千元之事實，業據證人楊富仁於
        原審審理時證述明確（見原審卷第五十四頁反面），參諸被告乙○○供稱於
        八十八年十一、十二月間曾交付甲基安非他命與證人楊富仁部分則與證人楊
        富仁供述一致，且證人楊富仁與被告乙○○並無仇隙，自無設詞誣陷被告乙
        ○○之必要，雖被告乙○○於原審審理時供稱其在八十八年十一、十二月間
        與證人楊富仁合資購買甲基安非他命，伊拿甲基安非他命與證人楊富仁等語
        （見原審卷第五十五頁正面），然為證人楊富仁所否認（見原審卷第五十五
        頁正面），而本院查無實據足證被告乙○○辯稱合資購買一節屬實，益徵證
        人楊富仁上開證述情節，與事實相符，堪予採信。又證人楊富仁雖於警訊時
        證稱其於八十八年五月間向被告乙○○及甲○○購買五次甲基安非他命云云
        ，與上開證稱其僅向被告乙○○購買甲基安非他命之實情不符，要非可採。
        又證人楊富仁於偵查中證稱其自八十九年二月二十二日起至同年三月二日止
        ，向被告乙○○購買甲基安非他命三次，而被告乙○○亦自承於上開時間販
        賣甲基安非他命與證人楊富仁三次云云，惟被告乙○○自八十九年二月十八
        日下午四時許為警查獲後即送觀察勒戒及強制戒治，不可能於八十九年二月
        二十二日起至同年三月二日止，販賣甲基安非他命與證人楊富仁三次，是被
        告乙○○、證人楊富仁上開供述及證述情節與事實不符，不足採信。另證人
        楊富仁於原審審理時證稱其於八十九年二月間向被告購買甲基安非他命三次
        云云，亦與本院上開認定不符，無足採信。
  （四）被告乙○○與甲○○於八十九年二月十五日凌晨一時許，共同前往彰化縣溪
        湖交流道下，以一萬三千元之價格向沈全忠（姓名年籍不詳）購買甲基安非
        他命半兩，隨即攜回嘉義縣水上鄉○○村○○路一五五巷二八弄六號被告乙
        ○○住處藏置，並於八十九年二月十八日上午七時許，在被告乙○○上開住
        處房間內，共同將購得之甲基安非他命其中部分分裝成七包，其中五包並分
        別標示「１」（表示售價一千元）、「２」（表示售價二千元）、「３」（
        表示售價三千元）等字樣，伺機販售予綽號「阿華」等不特定人之事實，業
        據被告乙○○與甲○○於警訊及偵查中供述一致（見八十九年度偵字第一四
        二八號偵查卷第十頁正反面、第十一頁正反面及所附警卷第二頁正反面、第
        五頁正反面、第六頁正面、原審法院八十九年度聲羈字第二九號八十九年二
        月十九日訊問筆錄），而扣案之甲基安非他命七包經送鑑定結果，確含有甲
        基安非他命成分，其中五包分別標示１、２、３，合計淨重三‧三八公克，
        包裝重一‧三０公克；另二包合計淨重三‧九八公克，包裝重０‧四八公克
        ，此亦有法務部調查局八十九年三月二十四日（八九）陸（一）字第八九０
        一八五九０號檢驗通知書一份附卷可稽，被告二人於原審及本院審理時翻異
        前供，辯稱扣案之甲基安非他命買來係供施用，並非欲販賣云云，委無可採
        。又被告乙○○與甲○○一次購買半兩甲基安非他命，數量甚鉅，若單純僅
        供施用，無須一次購買數量甚鉅之甲基安非他命，且被告乙○○先前已多次
        販賣甲基安非他命與證人吳科潔、楊富仁、陳政朝，其一次購買數量甚鉅之
        甲基安非他命，當目的當係欲出售圖利，而被告甲○○係被告乙○○之同居
        人，當知悉被告乙○○欲販入甲基安非他命出售圖利，竟一起至彰化縣溪湖
        交流道下購買數量甚鉅之甲基安非他命，並共同分裝，且被告二人已計劃賣
        給綽號「阿華」等不特定人，是被告乙○○、甲○○購買之初顯係欲出售圖
        利，並非係單純僅供施用，事後另行起意欲出售圖利。又被告甲○○於警訊
        、檢察官偵查中及原審法院審理聲請羈押訊問時均自承曾與被告乙○○共同
        分裝甲基安非他命欲出售圖利，並未抗辯遭警刑求，於原審法院調查時亦未
        辯稱遭警刑求，雖於最後審判期日辯稱其遭警刑求云云，然同案被告乙○○
        並未抗辯其遭警刑求，仍於警訊、檢察官偵查中及原審法院審理聲請羈押訊
        問時均自承曾與被告甲○○分裝甲基安非他命欲出售圖利，是被告甲○○在
        警訊及偵查中供稱與被告乙○○共同分裝甲基安非他命欲出售圖利，係於自
        由意識下所為，且與事實相符，是被告甲○○辯稱其遭警刑求云云，亦無足
        取。
  （五）甲基安非他命物稀價昂，為政府嚴予取締之物，苟無利可圖，則被告乙○○
        、甲○○至愚亦無甘冒被移送法辦之危險，平白從事販賣之理，是被告乙○
        ○所販入之價格必較其所出售之價格低廉，被告乙○○、甲○○所販入之價
        格必較渠等所欲出售之價格低廉，被告二人有從中賺取買賣之差價牟利之營
        利意圖，至為灼然。
    綜上所述，被告二人上開所辯，顯係事後畏罪卸責之詞，不足採信。其等事證明
    確，犯行均堪以認定。
二、按毒品危害防制條例所處罰之販賣行為，本不以販入之後復行賣出為必要，只要
    以營利之意思，而為販入或賣出之行為者即足。又甲基安非他命係第二級毒品，
    毒品危害防制條例第二條第二項第二款定有明文。核被告二人所為，均係犯毒品
    危害防制條例第四條第二項之販賣第二級毒品罪。被告二人係以營利之意思，而
    為販入甲基安非他命之行為，並非係單純僅供施用，事後另行起意欲出售圖利，
    已如前述，是被告二人均犯毒品危害防制條例第四條第二項之販賣第二級毒品罪
    ，公訴人認係犯同條例第五條第二項之意圖販賣而持有第二級毒品罪，起訴法條
    尚有未洽，應予變更。被告二人間就以營利之意思，而為販入甲基安非他命行為
    部分，有犯意聯絡及行為分擔，均為共同正犯。被告乙○○販賣（即販賣與證人
    吳科潔、楊富仁、陳政朝部分）前持有甲基安非他命及以營利之意思，而為販入
    甲基安非他命行為後持有甲基安非他命之低度行為，為販賣之高度行為所吸收，
    被告甲○○以營利之意思，而為販入甲基安非他命行為後持有甲基安非他命之低
    度行為，為販賣之高度行為所吸收，均不另論罪。被告乙○○先後多次犯行，時
    間緊接，犯罪構成要件相同，顯係基於概括犯意反覆為之，應依連續犯之規定論
    以一罪，除無期徒刑，依法不得加重外，並加重其刑。公訴人雖未起訴被告乙○
    ○販賣甲基安非他命與證人吳科潔、楊富仁、陳政朝之犯行，惟該部分犯行與業
    經起訴有罪部分有連續犯裁判上一罪關係，本院自得一併審理。被告乙○○於警
    訊時供出安非他命來源，因而破獲柯燈炎販賣甲基安非他命犯行，有筆錄、嘉義
    縣警察局刑事案件移送書及臺灣嘉義地方法院檢察署檢察官八十九年度偵字第一
    八七五號起訴書影本一份在卷足憑，依毒品危害防制條例第十七條規定減輕其刑
    ，爰依法先加重後減輕之。
三、至檢察官移送併辦被告乙○○另涉販賣甲基安非他命與證人柯燈炎案件（八十九
    年度偵字第一八七五號），訊據被告乙○○堅決否認曾販賣甲基安非他命與柯燈
    炎，辯稱，伊僅出借甲基安非他命與柯燈炎等語，柯燈炎於該案警訊時已證稱：
    伊曾向被告乙○○借甲基安非他命施用等語，兩者供述一致，雖證人柯燈炎經被
    告乙○○指訴曾販買甲基安非他命後，改稱被告乙○○曾販賣甲基安非他命與伊
    施用云云，然與前供不符，且無證據證明此部分陳述與事實相符，而被告乙○○
    又否認犯行，實難僅憑證人柯燈炎片面證述即令被告乙○○負販賣第二級毒品罪
    責，與本件無連續犯裁判上一罪關係，無從併辦，應予退回由檢察官另行偵辦被
    告乙○○是否涉犯其他罪責，附此說明。
四、原審認被告二人之罪證明確，因予適用毒品危害防制條例第四條第二項、第十七
    條、第十八條第一項前段、第十九條第一項，刑法第十一條前段、第二十八條、
    第五十六條等規定，並審酌被告素行、販賣毒品殘害他人身心健康及危害社會秩
    序、販賣毒品之次數不多、時間不長，數量非重，得款亦非鉅，與坊間大盤商之
    動輒大量販賣毒品者尚屬有別，犯罪後未能坦承犯行等一切情狀，量處被告乙○
    ○有期徒刑七年六月；被告甲○○有期徒刑七年。扣案之甲基安非他命七包（其
    中五包合計淨重三‧三八公克，包裝重一‧三０公克；另二包合計淨重三‧九八
    公克，包裝重０‧四八公克），係查獲之毒品，應依毒品危害防制條例第十八條
    第一項前段宣告沒收銷燬之。另被告乙○○販賣安非他命所得九千元，雖未扣案
    ，仍應依毒品危害防制條例第十九條第一項宣告沒收，如全部或一部不能沒收時
    ，以其財產抵償之。至扣案之海洛因二包、自製吸食器一組、玻璃球管一支，與
    本件販賣甲基安非他命無關，不在本案諭知沒收。本院經核原判決有罪及退回由
    檢察官另行偵辦部分之認事用法或量刑，俱無不合。檢察官對被告乙○○上訴及
    被告二人上訴意旨空言否認犯罪而指摘原判決有不當之處，均為無理由，應予駁
    回。
據上論斷：應依刑事訴訟法第三百六十八條，判決如主文。
本案經檢察官蘇南桓到庭執行職務。
中    華    民    國      八十九      年      十二      月      五      日
                                  臺灣高等法院臺南分院刑事第一庭
                                      審判長法官  王    浦    傑
                                            法官  楊    明    章
                                            法官  林    勝    木
右正本證明與原本無異。
如不服本判決，應於判決送達後十日內向本院提出上訴狀，其未敘述理由者並應於提
出上訴狀後十日內向本院補提理由書（應附繕本)。
                                      法院書記官  蔡    振    豐
中    華    民    國      八十九      年      十二      月      七      日
附錄法條：
毒品危害防制條例第四條第二項：製造、運輸、販賣第二級毒品者，處無期徒刑或七
                              年以上有期徒刑，得併科新臺幣七百萬元以下罰金
                              。


司法院資訊處製作；財團法人民間司法改革基金會備份。
